臺灣臺中地方法院刑事判決　　　　　　　　　　　　九十三年度易字第二七三三號
　　公　訴　人　臺灣臺中地方法院檢察署檢察官
　　被　　　告　丁○○
右列被告因竊盜案件，經檢察官聲請以簡易判決處刑（九十三年度偵字第一八七八三
號）及移
簡易庭認不得以簡易判決處刑，移請本院刑事庭改依通常程序審理，被告於準備程序
就被訴事實為有罪之陳述，本院合議庭裁定由受命法官獨任進行簡式審判程序，並予
判決如左：
    主  文
丁○○共同連續攜帶兇器竊盜，累犯，處有期徒刑拾月。
扣案之破壞剪、汽車鑰匙各壹支，均沒收之。
    事  實
一、丁○○前於民國九十年間，曾因竊盜案件，經臺灣南投地方法院於九十年十二月
    十三日以九十年度埔刑簡字第二０九號判處有期徒刑三月，緩刑三年確定，嗣緩
    刑經本院裁定撤銷，其於九十二年三月十四日因易科罰金執行完畢；詎仍不知悔
    悟，與甲○○（本院另行審結）共同基於意圖為自己不法所有之犯意聯絡，丁○○並本於概括犯意，於九十三年十月二十六日上午六時三十分許，由甲○○攜帶
    其所有，客觀上足以對人之生命、身體、安全構成威脅，具有危險性之破壞剪一
    支，與丁○○相偕騎乘機車至臺中市○○區○○路與市○○○路之臨時建築物內
    ，見現場無人看守，認有機可乘，即以甲○○所攜帶之破壞剪一支，竊取戊○○
    所有之電纜線一批（重約三十公斤）後剪成數小段，再攜往位於臺中市南屯區○○○路○段九六八號之二號旁之「勝收資源回收場」內，販售予不知情之林碧連
    ，得款新台幣一千一百五十元後朋分花用殆盡。嗣為戊○○察覺電纜線失竊後，
    於同日十二時四十五分許報警循線查獲甲○○，並扣得甲○○所有供竊盜用之前
    開破壞剪一支。
二、丁○○嗣再承繼前開意圖為自己不法所有之概括犯意，並與廖恩淞（另由檢察官
    聲請簡易判決處刑）有不法所有之犯意聯絡，於九十三年十一月十日凌晨五時五
    十分許，由廖恩淞攜帶其所有之汽車鑰匙一支，與丁○○偕同至臺中市○○區○○路一段四二五號前，趁黎明時分無人注意之際，由廖恩淞持前開自備之汽車鑰
    匙，撬開林義所有，平日為乙○○使用而停置於該處之車牌號碼ＭＵ－０三七
    五號自用小貨車之右前車門門鎖（毀損部分未據告訴），並進入車內而著手欲行
    竊取該部自用小貨車。適有路人見丁○○及廖恩淞二人形跡可疑，乃通知乙○○
    報警處理，員警乃於同日六時二十分許，在丁○○二人未能竊取該部車輛得手之
    際，即當場加以逮捕，並扣得廖恩淞所有之汽車鑰匙一支。
三、案經臺中市警察局第六分局報請臺灣臺中地方法院檢察署檢察官偵查後，聲請簡
    易判決處刑，暨臺中市警察局第四分局報請臺灣臺中地方法院檢察署檢察官偵查
    後移送本院臺中簡易庭併案審理。
    理  由
一、右開事實，業據被告丁○○於本院訊問時均供認不諱，核與同案共犯甲○○、廖
    恩淞於警詢、偵查供證共同參與竊盜犯行及被害人戊○○、乙○○於警詢中指陳
    失竊之情節相符（見偵字第一八七八三號卷第九頁至第一一頁反面、第一二頁至
    第一五頁、第三八頁至第三九頁，偵字第一九八七五號卷第一四頁至第一八頁、
    第二一頁及其反面），並有遺失物領據、車輛尋獲贓物認領保管單各一紙及照片
    十四張附卷可稽（見偵字第一八七八三號卷第二七頁、第二八頁至第二九頁，偵
    字第一九八七五號卷第二八頁、第四二頁至第四六頁），暨分別為共犯甲○○、
    廖恩淞所有之破壞剪、汽車鑰匙各一支扣案可資佐證，足見被告丁○○所為前開
    自白，確與事實相符，堪予採認。是本件事證至臻明確，被告丁○○竊盜犯行洵
    堪認定。
二、按刑法之加重竊盜罪所謂之攜帶兇器，以客觀上具有隨時可能用以行兇之危險性
    為已足，至於竊盜犯主觀上有無以之行兇或反抗之意思，則非所問，本件被告丁○○於前開事實欄一所載之竊盜犯行，係由共犯甲○○攜帶質地堅硬，可供兇器
    使用，客觀上足致他人生命、身體、安全發生危害之破壞剪一支共同為之，另被
    告丁○○夥同共犯廖恩淞為事實欄二所載之竊盜犯行，係於未能竊取前開自用小
    貨車得手之際即為警查獲，是核被告丁○○二次竊盜所為，分別係犯刑法第三百
    二十一條第一項第三款之攜帶兇器竊盜罪及同法第三百二十條第三項、第一項之
    普通竊盜未遂罪。被告丁○○就前揭事實欄所載之加重竊盜與普通竊盜犯行，分
    別與甲○○、廖恩淞間，有犯意聯絡及行為分擔，俱屬共同正犯。被告丁○○前
    後二次竊盜犯行，時間緊接，所犯為基本構成要件相同之罪名，顯係基於概括犯
    意反覆實施，為連續犯，應依刑法第五十六條之規定，論以情節較重之攜帶兇器
    竊盜之一罪，並加重其刑。被告丁○○關於事實欄二所載之竊盜犯行，固未據檢
    察官於聲請簡易判決處刑書中載明，然與已起訴並經本院論罪科刑之事實欄一所
    示加重竊盜犯行間，具有連續犯之裁判上一罪關係，應為起訴效力所及，本院自
    得併予審論。另被告丁○○前於九十年間，曾因竊盜案件，經臺灣南投地方法院
    於九十年十二月十三日以九十年度埔刑簡字第二０九號判處有期徒刑三月，緩刑
    三年確定，嗣緩刑經本院裁定撤銷，其於九十二年三月十四日因易科罰金執行完
    畢，此有臺灣高等法院被告全國前案紀錄表在卷佐徵，其於前案有期徒刑執行完
    畢後五年內再犯本件有期徒刑以上之罪，為累犯，應依刑法第四十七條規定加重
    其刑，並依法遞加重之。爰審酌被告丁○○有事實欄所載之前科紀錄，素行不佳
    ，其犯罪之動機、目的均僅為貪圖一時小利、犯罪之手段，被告丁○○所為竊盜
    犯行之次數與所竊物品價值之犯罪所生危害，兼衡酌其犯後對案情供認無隱，尚
    見悔意之犯罪後態度暨被害人戊○○、林義均已將被竊物品領回，有前開遺失
    物領據及車輛尋獲贓物認領保管單各一紙在卷可佐等一切情狀，量處如主文所示
之刑。扣案之破壞剪及汽車鑰匙各一支，分別為共犯甲○○、廖恩淞所有，且各
    係供渠等與被告丁○○為事實欄一、二所載竊盜犯行所用之物，業據共犯甲○○
    、廖恩淞及被告丁○○供陳在案（見偵字第一八七八三號卷第一０頁反面，偵字
    第一九八七五號卷第一五頁，本院卷第三八頁、第三九頁），應依刑法第三十八
    條第一項第二款之規定予以宣告沒收。
據上論斷，應依刑事訴訟法第四百五十二條、第二百七十三條之一第一項、第二百九
十九條第一項前段，刑法第二十八條、第五十六條、第三百二十一條第一項第三款、
、第四十七條、第三十八條第一項第二款，判決如主文。
本案經檢察官丙○○到庭執行職務。
中    華    民    國      九十四      年       一      月     七    日
                                臺灣臺中地方法院刑事第九庭
                                      法  官  陳思成
右正本證明與原本無異。
如不服本判決，應於判決送達後十日內向本院提出上訴狀，上訴於臺灣高等法院臺中
分院( 須附繕本 )。
                                      書記官
中    華    民    國      九十四      年       一      月     七    日
附錄論罪科刑法條
刑法第三百二十一條第一項第三款
犯竊盜罪而有左列情形之一者，處六月以上五年以下有期徒刑：
三、攜帶兇器而犯之者。
